【裁判字號】    99,訴,1685
【裁判日期】    991224
【裁判案由】    毒品危害防制條例
【裁判全文】
臺灣臺北地方法院刑事判決              99年度訴字第1685號
公  訴  人  臺灣臺北地方法院檢察署檢察官
被      告  梁信隆
上列被告因毒品危害防制條例案件，經檢察官提起公訴（99年度
撤緩偵字第414號），被告於本院準備程序進行中，就被訴事實
為有罪之陳述，經本院告知簡式審判程序意旨，並聽取公訴人及
被告之意見後，本院合議庭裁定由受命法官獨任依簡式審判程序
審理，並判決如下：
    主  文
梁信隆施用第一級毒品，累犯，處有期徒刑柒月；又施用第二級
毒品，累犯，處有期徒刑參月。應執行有期徒刑捌月。
    事  實
一、梁信隆於民國96年間，因施用毒品案件，經臺灣桃園地方法
    院以96年度毒聲字第1149號裁定送觀察、勒戒後，認無繼續
    施用毒品之傾向，於96年11月7日釋放出所，並由臺灣桃園
    地方法院檢察署檢察官於96年11月23日以96年度毒偵字第
    5004號為不起訴處分確定。又於97年間，因施用第二級毒品
    案件，經本院於98年1月17日以97年度簡字第4887號判決判
    處有期徒刑3月確定，於98年5月13日易科罰金執行完畢。詎
    其仍不知悔改，復基於施用第一級毒品海洛因、第二級毒品
    甲基安非他命之犯意，於前開觀察、勒戒執行完畢後5年內
    之98年7月20日晚上10時及11時許，在其臺北市○○區○○
    路4段167號住處，分別施用第一級毒品海洛因及第二級毒品
    甲基安非他命各一次。嗣於98年7月22日晚上，在未經有偵
    查犯罪職權之機關或公務員發覺其前開施用第一級毒品海洛
    因及第二級毒品甲基安非他命犯行之前，主動向臺北市政府
    警察局文山第一分局偵查隊隊員坦承其上開施用毒品之事實
    ，自首而接受裁判，嗣經警將依法對其採集之尿液送驗後，
    確呈嗎啡、甲基安非他命類毒品陽性反應，因而查悉上情。
二、案經臺北市政府警察局文山第一分局報告臺灣臺北地方法院
    檢察署檢察官偵查起訴。
    理  由
一、本案被告梁信隆所犯係死刑、無期徒刑、最輕本刑為3年以
    上有期徒刑以外之罪，被告於準備程序中就被訴事實為有罪
    之陳述，經告知簡式審判程序之旨，並聽取公訴人及被告之
    意見後，本院合議庭認為適宜而依刑事訴訟法第273條之1第
    1 項規定，裁定由受命法官獨任進行簡式審判程序，且依同
    法第273條之2、第159條第2項之規定，不適用同法第159條
    第1項傳聞法則有關限制證據能力之相關規定，亦不受同法
    第161條之2、第161條之3、第163條之1及第164條至170條規
    定之限制，合先敘明。
二、訊之被告對於上開犯罪事實，於警詢、偵查及本院審理時均
    坦承不諱，而被告於98年7月22日晚上8時許為警採集之尿液
    經送驗結果，確呈嗎啡類、甲基安非他命類毒品陽性反應乙
    節，亦有臺灣尖端先進生技醫藥股份有限公司所出具之濫用
    藥物檢驗報告1紙在卷足憑，是堪認被告自白與事實相符，
    應值採信。而被告前於96年間，因施用毒品案件，經臺灣桃
    園地方法院以96年度毒聲字第1149號裁定送觀察、勒戒後，
    認無繼續施用毒品之傾向，於96年11月7日釋放出所，並由
    臺灣桃園地方法院檢察署檢察官於96年11月23日以96年度毒
    偵字第5004號為不起訴處分確定等情，有臺灣高等法院被告
    前案紀錄表1份在卷足憑，是被告於觀察、勒戒執行完畢後
    ，5年內再犯本件施用第一、二級毒品之犯行，檢察官對其
    提起公訴，於法自無不合，併此敘明之。綜上所述，本件事
    證明確，被告犯行洵堪認定，應依法論科。
三、按海洛因、甲基安非他命分為毒品危害防制條例所定之第一
    、二級毒品，是核被告所為，係犯毒品危害防制條例第10條
    第1項之施用第一級毒品罪及同條第2項之施用第二級毒品罪
    ；其為施用而持有海洛因、甲基安非他命之低度行為，應為
    施用之高度行為所吸收，不另論罪。被告所犯上開二罪，犯
    意各別，行為互殊，應分論併罰之。被告於97年間，因施用
    第二級毒品案件，經本院於98年1月17日以97年度簡字第
    4887 號判決判處有期徒刑3月確定，於98年5月13日易科罰
    金執行完畢等情，有臺灣高等法院被告前案紀錄表在卷可佐
    ，是其於受徒刑之執行完畢後，5年以內故意再犯本件有期
    徒刑以上之罪，均為累犯，均應依刑法第47條第1項之規定
    論以累犯，並加重其刑。另本件係被告主動至臺北市政府警
    察局文山第一分局偵查隊自首其有施用第一、二級毒品之犯
    行，此有被告之98年7月22日警詢筆錄在卷足稽，參以被告
    事後並未逃避本案偵查及審理，堪認其係對於本件未經發覺
    之施用第一、二級毒品犯罪自首而接受裁判，爰均依刑法第
    62條前段之規定減輕其刑。並均依法先加重後減輕之。爰審
    酌被告經觀察、勒戒，猶屢遭查獲施用毒品，顯然缺乏禁絕
    毒害決心，惟施用毒品係屬戕害自身健康之行為，且其犯後
    坦承犯行，態度良好等一切情狀，分別量處如主文所示之刑
    ，並定其應執行之刑。
據上論斷，應依刑事訴訟法第273 條之1 第1 項、第299 條第1
項前段，毒品危害防制條例第10條第1項、第2項，刑法第11 條
、第47條第1項、第62條前段、第51條第5款，判決如主文。
本案經檢察官劉俊良到庭執行職務。
中    華    民    國    99    年    12    月    24    日
                      刑事第二十庭  法  官  柯姿佐
以上正本證明與原本無異。
如不服本判決應於收受送達後10日內向本院提出上訴書狀，並應
敘述具體理由；其未敘述上訴理由者，應於上訴期間屆滿後20日
內向本院補提理由書（均須按他造當事人之人數附繕本）「切勿
逕送上級法院」。
                                    書記官  劉穗筠
中    華    民    國    99    年    12    月    24    日
附錄本案論罪科刑法條全文
毒品危害防制條例第10條
施用第一級毒品者，處 6 月以上 5 年以下有期徒刑。
施用第二級毒品者，處 3 年以下有期徒刑。

司法院資訊處製作；財團法人民間司法改革基金會備份。
